臺灣臺南地方法院刑事判決　　　　　　　100年度訴字第604號
公　訴　人　臺灣臺南地方法院檢察署檢察官
被　　　告　李瑞生
上列被告因違反毒品危害防制條例案件，經檢察官提起公訴（99
年度撤緩毒偵字第189、190、191號），被告於本院準備程序進
行中，先就被訴事實為有罪之陳述，經本院合議庭裁定由受命
法官獨任進行簡式審判程序，判決如下：
    主  文
李瑞生施用第一級毒品，累犯，處有期徒刑拾月；又施用第一級
毒品，累犯，處有期徒刑拾壹月；又施用第一級毒品，累犯，處
有期徒刑壹年。扣案之海洛因壹包（檢驗後淨重零點貳零伍公克
）沒收銷燬之。應執行有期徒刑貳年。扣案之海洛因壹包（檢驗
後淨重零點貳零伍公克）沒收銷燬之。
    事  實
一、李瑞生因施用毒品案件，經本院91年度毒聲字第688號裁定
    令入戒治處所施以強制戒治，於民國92年4月29日停止戒治
    出所，並於92年7月23日保護管束期滿執行完畢。
二、李瑞生於94、95年間，分別因違反毒品危害防制條例案件，
    經台灣高等法院台南分院95年度上訴字第313號判決、本院
    95年度訴字第1669號判決，各判處有期徒刑1年4月、11月確
    定，嗣經本院96年度聲減字第483號裁定，各減刑為有期徒
    刑8月、5月又15日在案，上開二罪刑接續執行，甫於96年12
    月8日縮刑期滿執行完畢。
三、李瑞生猶未戒除毒癮，明知海洛因係毒品危害防制條例第2
    條第2項第1款所定之第一級毒品，不得非法施用、持有，於
    前揭強制戒治執行完畢釋放後，5年內再分別基於施用第一
    級毒品之犯意，先後為下列犯行：
（一）97年1月7日晚上10時許，在其位於台南市○○區○○街21
      號2樓租屋處，將第一級毒品海洛因摻水注射方式施用第
      一級毒品海洛因1次。嗣於97年1月8日中午12時30分許，
      在台南市○○區○○街21號前，因行跡可疑為警上前盤查
      ，發現其係毒品列管人口，員警經其同意採尿送驗結果，
      呈可待因、嗎啡陽性反應。
（二）97年2月1日下午3、4時許，在其位於台南市○○區○○街
      21號2樓租屋處，將第一級毒品海洛因摻水注射方式施用
      第一級毒品海洛因1次。嗣於97年2月1日晚上8時15分許，
      在台南市○○區○○路與大智街口，因行跡可疑為警上前
      盤查，發現其係毒品列管人口及手臂上留有注射針孔及流
      血，員警經其同意採尿送驗結果，呈可待因、嗎啡陽性反
      應。
（三）97年4月27日下午2時許，在台南市新樓醫院停車場內，將
      第一級毒品海洛因摻水注射方式施用第一級毒品海洛因1
      次。嗣於97年4月28日下午1時52分許，在台南市○區○○
      路1段3號前，因行跡可疑且係毒品列管人口，經警上前盤
      查當場自其手中扣得第一級毒品海洛因1小包（檢驗前淨
      重0.215公克、檢驗後淨重0.205公克），並經警帶同回警
      局採尿送驗結果，呈嗎啡陽性反應
四、案經台南市政府警察局第二分局、第六分局先後移送台灣台
    南地方法院檢察署檢察官偵查起訴。
    理  由
壹、程序部分：
    本件被告李瑞生於本院準備程序進行中，先就被訴事實為有
    罪之陳述，經告知被告簡式審判程序之旨，並經檢察官、被
    告之同意，而以簡式審判程序審理，有本院準備程序筆錄一
    份在卷可稽，依刑事訴訟法第273條之2、同法第159條第2項
    規定，本件不適用傳聞法則排除證據能力之規定，合先敘明
    。
貳、實體部分：
  一、上揭犯罪事實，迭據被告於警詢、偵查及本院準備程序、
      審理供承不諱，且被告上開3次為警查獲後，先後採集
      之尿液檢體檢驗，結果亦呈現可待因、嗎啡等陽性反應，
      有詮昕科技股份有限公司所出具之濫用藥物尿液檢驗報告
      3紙、台南市政府警察局第二分局偵辦毒品防制條例案送
      驗尿液年籍對照表2紙、台南市政府警察局第六分局調查
      李瑞生涉嫌毒品案送驗尿液及年籍對照表1紙、現場照片7
      張、尿液檢體委外送驗監管紀錄表1紙等在卷可稽。又扣
      案之白色粉末1包（檢驗前淨重0.215公克、檢驗後淨重0.
      205公克），經送驗結果，檢出海洛因成分，有台南市政
      府警察局第六分局扣押筆錄、扣押物品目錄表、扣押物品
      收據、毒品初步鑑驗報告書、高雄市立凱旋醫院97年9月5
      日濫用藥物成品檢驗鑑定書各1紙在卷可參（見六分警卷
      第10-13頁、97年度毒偵字第1182號卷第5頁）。
  二、按海洛因經注射入人體後，約百分之80於24小時內自尿中
      排出，一般而言，尿液中能否驗出嗎啡陽性反應與其投與
      量、投與途徑、採尿時間、個人體質及檢驗方法之靈敏度
      有關，國外曾有文獻報導注射六毫克之海洛因鹽酸鹽，其
      代謝物嗎啡之平均可檢出時限約為26小時，此經行政院衛
      生署藥物食品檢驗局於81年9月8日以（81）藥檢壹字第81
      14885號函述明此旨綦詳。查被告先後3次為警採集尿液檢
      體送驗，則本於上開被告先後3次為警採集尿液檢體送驗
      結果，分別呈可待因、嗎啡陽性反應之確認報告，揆諸前
      開說明，可徵被告於上開採集尿液檢體往前回溯之26小時
      內某時點，確有施用第一級毒品海洛因之犯行，應堪認定
      。是被告上開任意性自白，核與事實相符，應值採信。
  三、被告有如事實欄所載強制戒治處分之執行紀錄等情，亦有
      台灣高等法院被告前案紀錄表在卷可參，其於92年4月29
      日停止戒治出所，並於92年7月23日強制戒治執行完畢後
      ，5年內再犯本件施用毒品案件，自應依法追訴。從而，
      本件事證明確，被告犯本件施用第一級毒品犯行，自應依
      法論科。
  四、按海洛因依其成癮性、濫用性及對社會危害性之程度，業
      經列為毒品危害防制條例第2條第2項第1款所規定之第一
      級毒品，禁止非法持有及施用。是核被告上開所為，均係
      犯毒品危害防制條例第10條第1項之施用第一級毒品罪。
      又被告上開3次施用海洛因前，持有海洛因之低度行為，
      為施用之高度行為所吸收，不另論罪。被告所犯上開各3
      次施用第一級毒品海洛因罪，犯意各別，行為互殊，應予
      分論併罰。再被告有如事實欄所記載經執行有期徒刑完畢
      之犯罪前案紀錄，此有前開臺灣高等法院被告前案紀錄表
      在卷可按，其於受徒刑之執行完畢後，5年以內故意再犯
      本案有期徒刑以上之罪，為累犯，均應依刑法第47條第1
      項之規定，各加重其刑。爰審酌被告前有多項前案科刑及
      執行紀錄，素行非佳，且前已有多次施用毒品之前案紀錄
      ，竟仍不知悔改而再施用毒品，顯見其意志不堅，未能戒
      除毒癮惡習，且迄未因前所受刑之執行記取教訓，復參酌
      其所犯施用毒品行為係戕害自己身心健康，尚未嚴重破壞
      社會秩序、侵害他人權益，及其犯罪後坦承犯行，尚有悔
      意，暨檢察官當庭求處如主文所示之刑等一切情狀，分別
      量處如主文所示之刑，並定其應執行之刑。
  五、被告於事實三、（三）所示為警查扣之第一級毒品海洛因
      1包（檢驗前淨重0.0215公克、檢驗後淨重0.205公克），
      係屬查獲之毒品，不問屬於犯人與否，應依毒品危害防制
      條例第18條第1項前段規定沒收銷燬之。又包裝前開第一
      級毒品海洛因所使用之包裝袋一個，係用於包裹毒品，防
      止毒品漏逸、潮濕，以便於攜帶、存放，為供被告施用毒
      品所用之物，其雖非毒品危害防制條例第2條所稱之第一
      級毒品，然因係包裝上開第一級毒品而與之密切接觸，且
      未經鑑定機關就之與毒品分別鑑析其重量，此有前揭高雄
      市立凱旋醫院濫用藥物成品檢驗鑑定書1紙可憑，可證明
      該包裝袋1個與毒品無可析離之關係，而屬於毒品之一部
      分，應併予沒收銷燬之。至於扣案之第一級毒品海洛因，
      經送鑑定機關取樣0.01公克鑑驗部分，既已鑑析用罄滅失
      ，自無庸為沒收銷燬之諭知，附此敘明。
據上論結，應依刑事訴訟法第273條之1第1項、第299條第1項前
段，毒品危害防制條例第10條第1項、第18條第1項前段，刑法第
11條前段、第47條第1項、第51條第5款，判決如主文。
本案經檢察官詹尚晃到庭執行職務。
中    華    民    國   100    年    6     月    30    日
                  刑事第二庭  法  官  張銘晃
以上正本證明與原本無異。
如不服本判決應於收受本判決後10日內向本院提出上訴書狀，並
應敘述具體理由。其未敘述上訴理由者，應於上訴期間屆滿後20
日內向本院補提理由書狀（均須按他造當事人之人數附繕本）「
切勿逕送上級法院」。
                              書記官  鄭梅君
中    華    民    國   100    年    6     月    30    日
附錄本案論罪科刑法條全文
毒品危害防制條例第10條
施用第一級毒品者，處 6 月以上 5 年以下有期徒刑。
施用第二級毒品者，處 3 年以下有期徒刑。